【裁判字號】    92,易,636
【裁判日期】    920602
【裁判案由】    侵占
【裁判全文】
臺灣高雄地方法院刑事判決                          九十二年度易字第六三六號
    聲  請  人  臺灣高雄地方法院檢察署檢察官
    被      告  乙○○
右列被告因侵占案件，經檢察官聲請簡易判決處刑（民國九十二年度偵字第一五一○
號），本院高雄簡易庭認不宜逕以簡易判決處刑（民國九十二年簡字第五五四號），
而簽請本院依通常訴訟程序處理，判決如左：
    主  文
乙○○竊盜，處有期徒刑伍月，如易科罰金，以參佰元折算壹日。
    事  實
一、乙○○於民國九十二年一月六日二十時許，在高雄縣鳳山市○○路媽祖港橋上，
    因見甲○○所有、已於九十一年十二月三十日十八時起至九十二年一月四日十七
    時止間之不詳時間，經不詳姓名、年籍之人於高雄市○○區○○里○○○路三○
    二巷十五弄六號所竊取之牌照號碼為ＮＩＮ－八一五號之重型機車，橫倒於路邊
    ，有機可乘，竟意圖為自己不法之所有，而逕自將其扶起後牽離現場予以竊取，
    得手後並將該機車牽至設於高雄縣五甲路上之不知名鑰匙店配置機車鑰匙一只，
    嗣於九十二年一月六日二十一時三十分許，騎乘該機車行至高雄市前鎮區○○○
    路七十八之一號前為警查獲。
三、案經高雄市政府警察局移請臺灣高雄地方法院檢察署檢察官偵查而聲請簡易判決
    處刑。
    理  由
一、訊據被告乙○○固不否認其牽走系爭機車，並至鑰匙店配置鑰匙供己騎用一節，
    然辯稱其係因該機車橫倒於路旁，其騎乘腳踏車經過遭其絆倒後，為顧及其他人
    、車之安全，其始將該車牽離，並無竊盜之故意云云。惟查，系爭機車係被害人
    甲○○所有，其係於九十一年十二月三十日十八時許，將該車置於高雄市○○區
    ○○里○○○路三○二巷十五弄六號處，直至九十二年一月四日十七時，欲騎乘
    該車，即發現該車已經不詳姓名、年籍之人於該段期間內竊取一節，業經被害人
    甲○○於警訊中指訴綦詳，而被告所陳其發現機車所在處係於高雄縣鳳山市○○
    路之媽祖港橋，與甲○○失竊車輛之處相隔甚遠，足認該車應係先經不詳姓名、
    年籍之人竊取後再置於該處。又查，該車外觀完整，並無破損之處，顯非他人所
    丟棄之物，此有該機車照片附卷可參（參警卷第九頁），又機車體積龐大、目標
    顯著，甚少可能經所有權人或持有人遺失，更非漂流物，任何人皆可知該車係於
    他人占有、使用中之物，至被告雖稱係因其所騎乘之腳踏車不慎遭該機車絆倒，
    其為求其他人、車之安全始將該車駛離，然若僅為防止危險，其僅須將該車扶起
    並牽至路旁即可，實毋須將其牽離並至鑰匙店配置鑰匙，且供己騎用，是顯見被
    告所辯僅為卸責之詞，足認被告確係為意圖自己不法之所有，而竊取系爭機車無
    訛，此外復有贓物認領保管收據、車輛竊盜、車牌失竊資料個別查詢報表－查詢
    車輛認可資料及行車執照影本各一份、照片二張在卷足憑，事證明確，被告犯行
    堪以認定。
二、按被告於上揭時、地竊取被害人甲○○所有之機車所為，係犯刑法第三百二十條
    第一項之竊盜既遂罪。聲請人認被告係犯刑法第三百三十七條之侵占遺失物罪，
    即有誤認，惟其基本事實既為同一，本院自得予以審酌，並變更起訴法條。爰審
    酌被告竊取機車得手後，竟肆無忌憚配置鑰匙並騎乘該機車，惡性實屬不輕，惟
    念其所竊得之機車已由被害人取回，損害已降低，且前尚無犯罪前科，有臺灣高
    雄地方法院檢察署刑案資料查註紀錄表、臺灣高等法院被告全國前案紀錄表各一
    份在卷可佐，素行尚稱良好等一切情狀，量處如主文所示之刑，並諭知易科罰金
    之折算標準。末按查扣之鑰匙一支，雖為被告所有，然係被告於竊得系爭機車後
    ，為供騎用始為配置，並非被告用以犯本件竊盜罪所用之工具，故無從依刑法第
    三十八條第一項第二款規定諭知沒收之宣告，併此敘明。
據上論斷，應依刑事訴訟法第二百九十九條第一項前段、第三百條，刑法第三百二十
條第一項、第四十一條第一項前段，罰金罰鍰提高標準條例第一條前段、第二項，判
決如主文。
本案經檢察官朱秋菊到庭執行職務
中      華      民      國      九十二      年    六    月     二       日
                                  臺灣高雄地方法院刑事第二庭
                                      法  官    林靜梅
右正本證明與原本無異。
如不服本判決，應於判決送達後十日內，向本院提出上訴狀。
                                      書記官    洪生輝
中    華    民    國      九十二      年      六      月      三      日
附錄本案論罪法條：
刑法第三百二十條第一項
意圖為自己不法之所有或第三人不法之所有，而竊取他人之動產者，為竊盜罪，
處五年以下有期徒刑、拘役或五百元以下罰金。


司法院資訊處製作；財團法人民間司法改革基金會備份。
